臺灣板橋地方法院刑事判決　　　　　　　95年度訴字第1589號
公　訴　人　臺灣板橋地方法院檢察署檢察官
被　　　告　乙○○
　　　　　　　　　　（現因案於臺灣臺中監獄苗栗分監執行）
上列被告因違反毒品危害防制條例案件，經檢察官提起公訴（95
年度偵字第11242號），本院判決如后：
    主  文
乙○○連續轉讓第二級毒品，處有期徒刑捌月。扣案之安非他命
壹包（驗餘淨重零點零玖公克）沒收銷燬。
    事  實
一、乙○○基於轉讓第二級毒品安非他命之概括犯意，於民國95
    年4 月間，連續在位於臺北縣中和市○○街15號4 樓之乙○○與甲○○共同租屋處，多次轉讓安非他命予甲○○施用，
    共計轉讓五次（甲○○所涉施用毒品行為，另案由臺灣板橋
    地方法院檢察署檢察官偵查）；乙○○又承前轉讓第二級毒
    品安非他命之概括犯意，於95年4 月6 日，在臺北縣中和市
    ○○街15號4 樓之住處，轉讓安非他命一包（驗餘淨重0.09
    公克）予丙○○施用（丙○○所涉施用毒品行為，另案由本
    院審理）。嗣於95年4 月6 日19時25分許，在臺北縣中和市
    ○○街15號4 樓之乙○○租屋處，為警查獲乙○○、丙○○
    、甲○○，並扣得乙○○轉讓予丙○○之安非他命一包（驗
    餘淨重0.09公克）。
二、案經臺灣板橋地方法院檢察署檢察官自動檢舉偵查起訴。
    理  由
甲、證據能力部分：
一、按被告以外之人於審判外之言詞或書面陳述，除法律有規定
    者外，不得作為證據；被告以外之人於檢察事務官、司法警
    察官或司法警察調查中所為之陳述，與審判中不符時，其先
    前之陳述具有較可信之特別情況，且為證明犯罪事實存否所
    必要者，得為證據，刑事訴訟法第159 條第1 項、第159 條
    之2 分別定有明文；次按證人、鑑定人依法應具結而未具結
    者，其證言或鑑定意見不得作為證據，同法第158 條之3規
    定甚明；又被告以外之人於審判外之陳述，雖不符前四條之
    規定，而經當事人於審判程序同意作為證據，法院審酌該言
    詞陳述或書面陳述作成時之情況，認為適當者，亦得為證據
    ，當事人、代理人或辯護人於法院調查證據時，知有第159
    條第1 項不得為證據之情形，而未於言詞辯論終結前聲明異
    議者，視為有前項之同意，刑事訴訟法第159 條之5 第1 項
    、第2 項亦有明文。經查，證人丙○○、甲○○於警詢、偵
    查中所為陳述，固為被告以外之人於審判外之陳述，然因被
    告於本案言詞辯論終結前並未對其等警詢、偵查中陳述之證
    據能力聲明異議，復經本院合法傳拘證人丙○○、甲○○，
    該等證人均未到庭，本院審酌該等人證言詞陳述作成時之情
    況，無何不可信之狀況，且證人丙○○、甲○○於偵查時亦
    已依法具結，自堪認為適當，依刑事訴訟法第159 條之5 規
    定，證人丙○○、甲○○於警詢、偵查時之陳述，即具有證
    據能力。
二、復次，本件被告乙○○雖就其於警詢、偵查時之自白，抗辯
    稱：當時已經訊問到很晚，伊覺得很疲勞，所以才隨便回答
    云云；第查：按司法警察官或司法警察詢問犯罪嫌疑人，不
    得於夜間行之，但經受詢問人明示同意者，不在此限，刑事
    訴訟法第100 條之3 第1 項第1 款定有明文。依本件被告警
    詢筆錄所載之詢問起始時間為95年4 月6 日23時，本件承辦
    警員確於夜間詢問被告，然警方於初始詢問被告時已徵得被
    告之明示同意，並經被告於筆錄上簽名捺印表示同意，此有
    被告警詢筆錄可稽（見95年度毒偵字第2878號偵查卷第9 頁
    ），則警員於夜間詢問被告，即符合刑事訴訟法第100 條之
    3 第1 項第1 款之規定，再者，檢察官詢問被告之時間為95
    年4 月7 日下午3 時6 分許，有檢察官訊問筆錄可佐（見95
    年度毒偵字第2878號偵查卷第102 頁），檢察官亦非於夜間
    詢問被告，難認被告於警詢、偵查時之自白係出於不正之方
    法，則被告於警詢、偵查時之自白，亦有證據能力，合先敘
    明。
乙、認定犯罪事實所憑之證據及論罪科刑：
一、訊據被告乙○○固不諱與甲○○同住於臺北縣中和市○○街
    15號4 樓之租屋處，且於95年4 月6 日，與丙○○、甲○○
    在上開地點同為警查獲等情，惟矢口否認有何轉讓第二級毒
    品犯行，辯稱：伊從來沒有給丙○○、甲○○安非他命，丙○○常去上開地點找伊等，甲○○、丙○○會打電話到外面
    買安非他命，再到查獲地點取貨，丙○○也會到外面拿安非
    他命到查獲地點施用云云；惟查，證人甲○○、丙○○經本
    院合法傳拘雖均未到庭，然上揭事實，業據證人丙○○迭於
    警詢、偵查時證稱：被查獲的安非他命，是乙○○於4 月6
    日在乙○○光華街住處給伊的，她說她要請伊，伊並沒有跟
    她要，她確實只有給過伊一次安非他命等語綦詳（見95年度
    毒偵字第2878號偵查卷第19頁、第103 頁），證人甲○○復
    迭於警詢、偵查證稱：4 月6 日早上，伊看到住處有一個吸
    食器，裡面有安非他命，伊問乙○○可不可以施用，她說伊
    要就拿去，所以伊就拿去點火施用，乙○○並沒有跟伊收錢
    ，她在4 月份就請過伊5 次安非他命，她確實給過伊好幾次
    安非他命，最後一次是查獲那天早上等語（見95年度毒偵字
    第2878號偵查卷第24頁、第106 頁至第107 頁），而丙○○
    於95年4 月6 日經警扣案之結晶一包（驗餘淨重0.09公克）
    ，經送請臺北市政府警察局鑑驗，檢驗結果確係安非他命，
    有臺北市政府警察局95年8 月9 日北市鑑毒字第383 號鑑驗
    通知書影本一份附於本院卷可憑，矧被告迭於警詢、偵查時
    對其於95年4 月間在上開光華街住處多次交付安非他命予丙○○、甲○○二人施用之情自白不諱（見95年度毒偵字第28
    78號偵查卷第11頁、第101 頁），該等自白亦核與證人丙○○、甲○○之上開證詞大致相符，凡此均足徵被告確有轉讓
    安非他命予丙○○、甲○○。被告翻異前供，所辯稱其未轉
    讓安非他命予丙○○、甲○○云云，顯係事後圖卸刑責之詞
    ，不足採信。是本件事證明確，被告轉讓第二級毒品安非他
    命犯行堪以認定，應予依法論處。
二、按法律變更之比較適用，比較時應就罪刑有關之共犯、未遂
    犯、想像競合犯、牽連犯、連續犯、結合犯，以及累犯加重
    、自首減輕暨其他法定加減（如身分加減）與加減例等一切
    情形，綜其全部罪刑之結果而為比較；且就比較之結果，須
    為整體之適用，不能割裂分別適用各該有利於行為人之法律
    ，此即法律變更之比較適用所應遵守之「罪刑綜合比較原則
    」及「擇用整體性原則」（參照最高法院24年上字第4634號
    判例、同院27年上字第2615號判例，及最高法院95年第八次
    刑事庭會議決議）。刑法第56條經刪除，於94年2 月2 日經
    總統公布，並自95年7 月1 日起施行，刑法第56條連續犯規
    定經刪除後，基於概括犯意所為之數行為，自95年7 月1 日
    起已不再成立連續犯而得論以一罪，而應依具體行為之性質
    論罪，本件被告轉讓安非他命之犯罪行為均發生於修正條文
    施行之前，被告所為之各次行為，時間、地點各均獨立，依
    修正前刑法第56條之規定，論以連續犯之一罪，顯對被告較
    為有利。本件經綜合觀察全部罪刑比較之結果，依修正後刑
    法第2 條第1 項前段規定，應適用95年7 月1 日修正條文施
    行前刑法第56條之規定。
三、核被告乙○○所為，係犯毒品危害防制條例第8 條第2 項之
    轉讓第二級毒品罪。被告先後多次轉讓第二級毒品行為，時
    間緊接，犯罪構成要件相同，顯係基於概括犯意反覆為之，
    應依95年7 月1 日修正條文施行前刑法第56條連續犯之規定
    論以一罪，並加重其刑。爰審酌被告之素行（此有臺灣高等
    法院被告前案紀錄表可參）、犯罪之動機、目的、手段、方
    法、犯後態度，及轉讓安非他命對於他人身心健康之危害甚
    鉅等一切情狀，量處如主文所示之刑，以資懲儆。至為警查
    獲丙○○時，所扣得之安非他命一包（驗餘淨重0.09公克）
    ，係乙○○轉讓予丙○○而經查獲之毒品，應依毒品危害防
    制條例第18條第1 項之規定宣告沒收銷燬。
據上論斷，應依刑事訴訟法第299 條第1 項前段，毒品危害防制
條例第8 條第2 項、第18條第1 項，刑法第11條前段、第2 條第
1項前段、修正前第56條，判決如主文。
本案經檢察官黃仙宜到庭執行職務
中　　華　　民　　國　　96　　年　　1 　　月　　9 　　日
                  刑事第十四庭  審判長法　官  林海祥
                                      法  官  朱敏賢
                                      法  官  汪怡君
上列正本證明與原本無異。
如不服本判決，應於判決送達後10日內向本院提出上訴狀（應附
繕本），上訴於臺灣高等法院。
                                      書記官　陳金鳳
中　　華　　民　　國　　96　　年　　1 　　月　 10 　　日
附錄本案論罪科刑法條全文：
毒品危害防制條例第8條
轉讓第一級毒品者，處 1 年以上 7 年以下有期徒刑，得併科新
臺幣 1 百萬元以下罰金。
轉讓第二級毒品者，處 6 月以上 5 年以下有期徒刑，得併科新
臺幣 70 萬元以下罰金。
轉讓第三級毒品者，處3 年以下有期徒刑，得併科新臺幣30萬元
以下罰金。
轉讓第四級毒品者，處1 年以下有期徒刑，得併科新臺幣10萬元
以下罰金。
前四項之未遂犯罰之。
轉讓毒品達一定數量者，加重其刑至二分之一，其標準由行政院
定之。
